【裁判字號】    97,交訴,20
【裁判日期】    970624
【裁判案由】    公共危險等
【裁判全文】
臺灣雲林地方法院刑事判決              97年度交訴字第20號
公  訴  人  臺灣雲林地方法院檢察署檢察官
被      告  丙○○
選任辯護人  陳沆河律師
上列被告因公共危險等案件，經檢察官提起公訴（97年度偵字第
1330號），被告於準備程序進行中就被訴事實為有罪之陳述，經
本院聽取當事人意見後，認宜由獨任法官進行簡式審判程序，裁
定進行簡式審判程序，判決如下：
    主  文
丙○○因過失傷害人，處有期徒刑貳月；又駕駛動力交通工具肇
事，致人受傷而逃逸，處有期徒刑柒月。應執行有期徒刑捌月。
    事  實
一、丙○○於民國97年1 月10日駕駛車牌號碼SR-8541 號自小客
    車沿雲林縣斗六市○○○路由西往東方向行駛，本應遵守道
    路交通標誌、標線、號誌之指示，且應注意車前狀況，並隨
    時採取必要之安全措施，於同日17時20分許，行經該路與育
    英北街交岔路口時，先右轉育英北街由北往南車道後旋又違
    規迴轉至育英北街由南往北車道，依當時天候晴，仍有暮光
    ，柏油路面乾燥無缺陷，視距良好無障礙物，且丙○○身心
    狀態健全，並無不能注意之情事，詎竟違規迴轉且未注意車
    前狀況，適有甲○○騎乘車牌號碼NUQ-919 號重型機車沿育
    英北街由南往北方向行至前開交岔路口欲左轉進入明德北路
    ，丙○○所駕駛之自小客車右前側與甲○○所騎乘之重型機
    車之左側發生碰撞，致甲○○倒地受有背部挫傷併第2 腰椎
    壓迫性骨折、第5 腰椎椎板骨折及嚴重下背部疼痛等傷害。
    丙○○於肇事後，竟未下車察看，加速逃逸。嗣經警到場，
    依證人吳進旺指述肇事車輛，循線查察而得知上情。
二、案經雲林縣警察局斗六分局報告臺灣雲林地方法院檢察署檢
    察官偵查後提起公訴。
    理  由
一、本件被告丙○○所犯均為死刑、無期徒刑、最輕本刑為三年
    以上有期徒刑以外之罪，被告於準備程序中均就被訴事實為
    有罪之陳述，經法官告知簡式審判程序之旨，並聽取公訴人
    、被告之意見後，合議庭認為適宜，依刑事訴訟法第273 條
    之1 第1 項規定，裁定進行簡式審判程序。又刑事訴訟法第
    159 條第1 項規定：被告以外之人於審判外之言詞或書面陳
    述，除法律有規定者外，不得作為證據。惟同條第2 項例外
    規定：法院以簡式審判程序，不適用之。故本件不適用傳聞
    排除法則有關限制證據能力之相關規定。並得依同法第310
    條之2 之準用同法第454 條之規定製作略式判決書，僅需記
    載犯罪事實、證據名稱及應適用之法條，並得以簡略方式為
    之。
二、被告丙○○之上開犯罪事實，除有被告於本院審理時之自白
    外，尚有下列證據可佐：
    (一)被告於警詢、偵訊時之供述。
    (二)被害人甲○○於警詢時之指訴。
    (三)目擊證人吳進旺於警詢時之證述。
    (四)道路交通事故現場圖、道路交通事故調查報告表(一)
      (二)。
    (五)洪揚醫院診斷證明書。
    (六)SR-8541 號自小客車車籍資料。
    (七)監視錄影畫面。
    (八)現場照片共17張。
    而被告駕駛車輛本應遵守道路交通標誌、標線、號誌之指示
    ，且應注意車前狀況，並隨時採取必要之安全措施，依當時
    天候晴，仍有暮光，柏油路面乾燥無缺陷，視距良好無障礙
    物，且被告丙○○身心狀態健全，並無不能注意之情事，竟
    疏於注意及此，駕車撞及被害人甲○○造成甲○○受有犯罪
    事實欄一所載之傷害，被告過失行為與告訴人甲○○所受傷
    害間顯有因果關係。故足認被告之自白與事實相符，故本件
    事證明確，被告犯行均堪以認定，應依法論科。
三、論罪科刑
    (一)核被告丙○○所為，係犯刑法第284 條第1 項之過失傷害
      罪及同法第185 條之4 之駕駛動力交通工具肇事逃逸罪。
      其所犯2 罪犯意各別、罪名不同，應分論併罰。爰審酌：
      (1)被告過失之程度。(2)對被害人所造成之傷勢。(3)肇事後
      未協助救護，旋即逃逸，罔顧他人生命、身體之安全。(4)
      被告之家庭狀況及年齡。(5)在檢察官偵訊時猶矯飾犯行，
      並無悔意，直至本院審理時始坦承犯行等一切情狀，分別
      量處其所犯2 罪如主文所示之刑，並定其應執行刑。
    (二)本院不予宣告緩刑之原因
      本件因被告丙○○與被害人甲○○尚未達成和解，告訴代
      理人於本院審理時稱建議不應予被告緩刑之宣告，而被告
      及其辯護人則辯稱，被告已願意以新台幣40至50萬元之金
      額賠償被害人，但是因被害人要求之賠償金額過高，非但
      不合理，且被告也無力賠償，始未能與被害人達成和解，
      故仍請求予以被告緩刑之宣告。本院認依相類似法院判決
      前例，固然被告若未與被害人達成和解，法院多未給予被
      告緩刑之宣告，惟依刑法第74條第1 項規定，是否給予被
      告緩刑宣告，係審酌對被告所科之刑是否「以暫不執行為
      適當」，而被告未與被害人達成和解，或係因被告犯後態
      度不佳、無和解之誠意，或因無資力賠償，或因被害人所
      要求金額並不合理，亦或因被告與被害人於和解過程中另
      生爭執怨懟，而意氣用事，總之原因非僅一端，故不得以
      被告未與被害人和解，即認被告犯後態度不佳，並進而認
      為所科之刑無「以暫不執行為適當」之情形，而不給予被
      告緩刑之宣告。況被告與被害人未達成和解，被害人尚可
      向民事法院起訴求償，若將和解與緩刑之宣告連結，則有
      助長被害人利用刑事審判程序「以刑逼民」之疑慮，故本
      院並非因被告未與被害人達成和解而不給予被告緩刑之宣
      告。而係因被告丙○○於本件事證已經明確之情況下，在
      偵查中猶否認肇事逃逸犯行，希冀卸責，未見悔意，於本
      院審理時才坦承犯行，本院認被告係因為求緩刑之寬典，
      始願意坦承犯行，而非真有悔意，故不適宜予被告緩刑之
      宣告，爰不宣告緩刑，附此敘明。
據上論斷，應依刑事訴訟法第273 條之1 第1 項、第299 條第1
項前段、第310 條之2 、第454 條，刑法第284 條第1 項、第18
5 條之4 、第51條第5 款，刑法施行法第1 條之1 第1 項、第2
項前段，判決如主文。
本案經檢察官乙○○到庭執行職務。
中    華    民    國    97    年    6     月    24    日
                  刑事第一庭    法  官  楊昱辰
以上正本證明與原本無異。
如不服本判決，應於判決收受後10日內，向本院提出上訴狀（須
附繕本）。
                                書記官  黃秋萍
中    華    民    國    97    年    6     月    24    日
附錄法條：
刑法第284條第1項
因過失傷害人者，處 6 月以下有期徒刑、拘役或 5 百元以下罰
金，致重傷者，處 1 年以下有期徒刑、拘役或 5 百元以下罰金
。
刑法第185條之4
駕駛動力交通工具肇事，致人死傷而逃逸者，處6 月以上5 年以
下有期徒刑。


司法院資訊處製作；財團法人民間司法改革基金會備份。
